# 请教陈版，一个客户扣款问题？

提问人：wwg3795 时间：2023-06-09 15:11:00
我司因为产品质量问题，给客户造成了维修费、运费等损失（支出均在客户处产生，客户暂时承担），这些损失客户需要向我司索赔。对于这个问题，咨询了两家事务所。一家事务所给出的处理方案是按销售折扣处理，开红字；
另一家事务所给出的处理方案是由客户开具返修返工费发票给我司，我司计入营业成本或者销售费用。请问，哪一种方案合理呢？谢谢

回答人：chenyiwei
个人更倾向于第二种：视同质保费用计入销售费用处理。因为销售价格并未调整，故不属于退货或者销售折让。